# 超额分配利润

提问人：叶叶 时间：2022-03-08 01:42:54
@陈老师，甲公司在 2021 年 12 月初召开股东会，会议内容为公司 2021 年 11 月末账面未分配利润余额为 3300 万元，扣除10%的盈余公积（ 40 万元）后，分配给股东 3000 万元（款项尚未支付），但公司 12 月份发生 2200 万元的巨额亏损，导致 2021 年度未分配利润为-2000万元左右。请教陈老师，甲公司超额分配的决议是否有效，是否应撤销 12 月初的分配决议，重新按正确的基数确定利润分配方案？

回答人：chenyiwei
在通过和执行利润分配相关决议时，不仅要考虑基准日的可供分配未分配利润情况，也要关注通过日、执行日的状况。像主帖所述情况，严格来说这个决议是无效的，因为在已知基准日后已发生重大亏损的情况下仍进行利润分配，违反了《公司法》关于利润分配顺序的规定，即先弥补亏损然后才能分配利润。
可建议撤销 12 月初的分配决议，重新按正确的基数确定利润分配方案。在该步骤完成之前，甲公司报表中的未分配利润仍保持负数余额。